【裁判字號】    90,交上易,601
【裁判日期】    900523
【裁判案由】    公共危險等
【裁判全文】
臺灣高等法院臺南分院刑事判決        九十年度交上易字第六一號  Ａ
      上  訴  人
      即  被  告  甲  ○  ○
右上訴人因公共危險等案件，不服臺灣雲林地方法院八十九年度交易字第二九四號中
華民國九十年二月十六日第一審判決（起訴案號：臺灣雲林地方法院檢察署八十九年
度偵字第四七五五號），提起上訴，本院判決如左：
      主      文
上訴駁回。
      事      實
一、甲○○於民國（下同）八十九年七月十八日晚上六時許，在雲林縣大埤鄉豐田工
    業區飲酒，至同晚十時許，甲○○明知駕駛人飲酒後其吐氣所含酒精成分超過每
    公升０˙二五毫克以上者，即已酒醉不能安全駕駛動力交通工具，猶仍駕駛車號
    ＳＭ－七七八八號自小客車內載蔣念菁，自台一線豐田工業區○○○○○路。於
    同晚十時二十分許，甲○○由南往北行駛途經雲林縣斗南鎮○○路○段與興國路
    之交岔路口前尚未進入該交岔路口前，甲○○本應注意該路段時速限制為四十公
    里，不得超速，又直行車尚未進入交岔路口而轉彎車已達中心處開始轉彎，直行
    車應讓轉彎車先行，且依當時情況，並無不能注意之情事，竟疏未注意，因酒醉
    而以時速約八十公里超速行駛，適有丙○○駕駛車號ＲＸ－一八一一號自小貨車
    內載其妹乙○○，沿上開延平路二段由北往南行駛，行經上開交岔路口時已左轉
    正欲進入興國路口時，甲○○行駛於延平路二段之外側車道，疏未注意而煞避不
    及，其車頭因此撞擊上開自小貨車右前側車門中央，致丙○○受有頭部外傷、腦
    震盪、顏面撕裂傷、多處挫傷、右顴骨骨折等傷害，乙○○受有頭部外傷、腦震
    盪、左腹挫傷等傷害，蔣念菁右眼上眼皮及左手關節亦受有傷害（此部分未據告
    訴）。於次日一時五十九分許為警查獲甲○○肇事，並對其施以口中酒精濃度測
    試達每公升０˙四七毫克。
二、案經丙○○、乙○○告訴雲林縣警察局斗南分局報告臺灣雲林地方法院檢察署檢
    察官偵查起訴。
      理      由
一、訊據上訴人即被告甲○○對右揭犯罪事實於歷次偵查審理中均坦承不諱，核與告
    訴人丙○○、乙○○及證人蔣念菁所述情節相符，並有道路交通事故安全調查報
    告表、現場照片、酒精濃度測試單、告訴人丙○○、乙○○診斷證明書二份在卷
    足參。又行車速度，依標誌之規定，無規定者，在市區道路，時速不得超過四十
    公里；直行車尚未進入交岔路口，而轉彎車已達中心處開始轉彎，直行車應讓轉
    彎車先行；道路交通安全規則第九十三條第一項第一款、第一百零二條第一項第
    六款但書分別定有明文，而該路段之車速限制為時速四十公里，有上開調查報告
    表可徵，被告身為汽車駕駛人，自負有上開注意義務，又駕駛人飲酒後其吐氣所
    含酒精成分超過每公升０˙二五毫克以上者，不得駕車，道路交通安全規則第一
    百十四條第二款亦定有明文，而被告飲酒後其吐氣所含酒精成分超過每公升０˙
    四七毫克顯已酒醉不能開車，又因酒醉而未注意車速限制超速駕車，且當時並無
    不能注意之情事，是其肇事顯有過失之處，就酒醉駕車而肇事部分，更屬有認識
    之過失無疑。而告訴人丙○○陳稱其在左轉時有看到來車但還很遠，所以才左轉
    過去，但他車子很快就撞過來等語明確，且經比對上開調查報告表與現場照片均
    發現，撞擊之散落物均在延平路二段外側車道行車線附近，撞擊地點即被告行駛
    之延平路二段又為三線車道，足見當時告訴人丙○○車子已達中心處開始轉彎，
    且已達延平路二段外側車道以欲近入興國路之位置，被告才直行進入交岔路口，
    因超速且未讓車而撞擊肇事無疑，台灣省嘉雲區車輛行車事故鑑定委員會鑑定結
    果，雖認被告酒醉駕車又超速為肇事主因，有該鑑定委員會函文及鑑定意見書在
    卷足稽，但其並未參見告訴人丙○○於警訊中業已表明：撞擊時被告係行駛在外
    側車道，及上開被告行駛之車向有三線車道之事實，是其認告訴人丙○○有轉彎
    車未讓直行車先行之過失行為，且為肇事次因一節，並不可採。本件告訴人丙○○並無肇事因素，應可斷定。本件事證已明，被告犯行堪以認定，自應依法論科
    。
二、核被告所為，係犯刑法第一百八十五條之三之公共危險罪及第二百八十四條第一
    項前段之過失傷害罪。被告所犯過失傷害罪係一行為侵害二身體法益，觸犯二罪
    名，為想像競合犯，應以一罪論。被告所犯上開二罪，犯意個別、罪名互殊，應
    予分論併罰。
三、原審適用上開法條及刑法第五十五條、第五十一條第五款，罰金罰鍰提高標準條
    例第一條前段、第二條之規定，並審酌被告犯後坦承犯行，態度良好，但其酒醉
    程度不輕，又駕車狂飆，駕車當時潛在危險性不低，犯罪情節不淺，且遲未與被
    害人達成民事和解，賠償告訴人，就過失傷害部分並不見有何悔意，且酒醉超速
    ，過失情節甚鉅，致告訴人所受傷勢不輕等一切情狀，就服用酒類，不能安全駕
    駛動力交通工具而駕駛部分，判處有期徒刑肆月；就過失傷害人部分，處有期徒
    刑伍月，並定其應執行刑為有期徒刑八月及依刑法第二條第一項前段、新修正刑
    法第四十一條第一項之規定及諭知易科罰金之折算標準。本院經核原審認事用法
    俱無不合，量刑亦稱妥適，被告上訴並不否認犯罪，其空言請求減輕其刑，而指
    摘原判決不當，並無可取，為無理由，應予駁回。
據上論結，應依刑事訴訟法第三百六十八條，判決如主文。
本案經檢察官吳忠賢到庭執行職務。
中    華    民    國      九十      年      五      月      二十三      日
                                  臺灣高等法院臺南分院刑事第三庭
                                      審判長法官  黃    崑    宗
                                            法官  莊    俊    華
                                            法官  林    勝    木
右正本證明與原本無異。
不得上訴。
                                      法院書記官  吳    秋    賢
中    華    民    國      九十      年      五      月      二十四      日
附錄：本判決論罪科刑法條
刑法第一百八十五條之三
服用毒品、麻醉藥品、酒類或其他相類之物，不能安全駕駛動力交通工具而駕駛者，
處一年以下有期徒刑、拘役或三萬元以下罰金。
刑法第二百八十四條第一項前段
因過失傷害人者，處六月以下有期徒刑、拘役或五百元以下罰金。


司法院資訊處製作；財團法人民間司法改革基金會備份。
